臺灣彰化地方法院刑事判決　　　　　　　99年度易字第1000號
公　訴　人　臺灣彰化地方法院檢察署檢察官
被　　　告　張勝茂
上列被告因恐嚇危害安全，經檢察官提起公訴（99年度偵字第
7530號），本院判決如下：
    主  文
張勝茂犯恐嚇危害安全罪，累犯，處有期徒刑參月，如易科罰金
，以新台幣壹仟元折算壹日。
    事  實
一、張勝茂前因竊盜案件，經本院以96年度易字第1741號判決，
    判處有期徒刑8月確定；又因竊盜案件，經本院以97年度易
    字第641號判決，判處有期徒刑3月確定，2罪合併定應執行
    刑為有期徒刑9月，於民國98年2月15日縮短刑期執行完畢。
    詎仍不知悔改，於99年8月8日晚間11時40分許，在鐘竹北所
    經營址設彰化縣埔心鄉○○路○段225號之「姐妹練歌場」門
    口，因其之前消費賒帳款項未清償，遭鐘竹北拒絕其進入上
    址「姐妹練歌場」店內，而與鐘竹北發生口角爭執，張勝茂
    竟基於恐嚇之犯意，以「如果不讓伊進入店內，就要放火燒
    店」等加害鐘竹北財產之事恐嚇鐘竹北，致鐘竹北心生畏懼
    ，而生危害於鐘竹北之財產安全。
二、案經鐘竹北訴由彰化縣警察局溪湖分局報告偵辦。
    理  由
一、本案被告張勝茂所犯係屬刑事訴訟法第376條第1款所列之最
    重本刑為3年以下有期徒刑之案件，本院爰依同法第284條之
    1 之規定行獨任審判。
二、按被告以外之人（包括證人、鑑定人、告訴人、被害人及共
    同被告等）於審判外之陳述雖不符刑事訴訟法第159條之1至
    之4等四條之規定，而經當事人於審判程序同意作為證據，
    法院審酌該言詞陳述或書面陳述作成時之情況，認為適當者
    ，亦得為證據；當事人、代理人或辯護人於法院調查證據時
    ，知有刑事訴訟法第159條第1項不得為證據之情形，而未於
    言詞辯論終結前聲明異議者，視為有前項之同意，同法第15
    9條之5定有明文。立法意旨在於傳聞證據未經當事人之反對
    詰問予以核實，原則上先予排除。惟若當事人已放棄反對詰
    問權，於審判程序中表明同意該等傳聞證據可作為證據；或
    於言詞辯論終結前未聲明異議，基於尊重當事人對傳聞證據
    之處分權，及證據資料愈豐富，愈有助於真實發見之理念，
    且強化言詞辯論主義，使訴訟程序得以順暢進行，上開傳聞
    證據亦均具有證據能力。查檢察官、被告對於本案卷內相關
    證人之證述、文書卷證資料，有何不得為證據之情形，並未
    於本院言詞辯論終結前聲明異議，且有關本案證人之證述、
    文書卷證資料亦經本院於審理期日逐一提示、朗讀，並告以
    要旨，檢察官及被告對證據資料均表示無意見，本院審酌相
    關證人證述筆錄製成、文書卷證資料取得，並無證據顯示有
    何違背程序規定情事，依據上揭說明，均應具有證據能力。
三、上開犯罪事實，業據被告張勝茂於本院審理時坦承不諱，核
    與證人即告訴人鐘竹北於警詢、偵查中及本院審理時之指證
    及證人施秀盆、張金經、劉松慶於警詢及偵查中之證述情節
    相符，並有員警職務報告、被告之酒精濃度測定紀錄表各1
    紙、告訴人提出之現場錄音光碟1片及本院勘驗筆錄1份（參
    本院100年1月7日審判筆錄第4頁）在卷可資佐證，足認被告
    之自白與事實相符。本件事證明確，被告犯行洵堪認定。
四、核被告張勝茂所為，係犯刑法第305條之恐嚇危害安全罪。
    查被告前因竊盜案件，經本院以96年度易字第1741號判決，
    判處有期徒刑8月確定；又因竊盜案件，經本院以97年度易
    字第641號判決，判處有期徒刑3月確定，2罪合併定應執行
    刑為有期徒刑9月，於98年2月15日縮短刑期執行完畢，有臺
    灣高等法院被告前案紀錄表及在監在押在卷可參，其於5年
    內故意再犯本件有期徒刑以上之罪，為累犯，應依刑法第47
    條第1項之規定，加重其刑。爰審酌被告前有偽造文書、竊
    盜、詐欺等前科，素行非佳，其僅因細故糾紛即出言恐嚇他
    人，所為實不可取，然其於本院審理時已坦承犯行，表示悔
    悟，態度尚非惡劣，暨考量其智識程度、生活狀況、犯罪目
    的、動機、手段及所生危害等一切情狀，量處如主文所示之
    刑，並諭知易科罰金之折算標準，以資懲儆。
據上論斷，應依刑事訴訟法第299條第1項前段、刑法第305條、
第47條第1項、第41條第1項前段、刑法施行法第1條之1，判決如
主文。
本案經檢察官劉欣雅到庭執行職務。
中    華    民    國   100    年    1     月    13    日
                       刑事第六庭     法  官  黃玉琪
以上正本證明與原本無異。
如不服本判決應於收受判決後10日內向本院提出上訴書狀，並應
敘述具體理由；其未敘述上訴理由者，應於上訴期間屆滿後20日
內向本院補提理由書（均須按他造當事人之人數附繕本）「切勿
逕送上級法院」。
告訴人或被害人對於判決如有不服具備理由請求檢察官上訴者，
其上訴期間之計算係以檢察官收受判決正本之日期為準。
中    華    民    國   100    年    1     月    13    日
                                      書記官  黃得翔
附錄本案論罪科刑法條全文：
中華民國刑法第305條
（恐嚇危害安全罪）
以加害生命、身體、自由、名譽、財產之事，恐嚇他人致生危害
於安全者，處 2 年以下有期徒刑、拘役或 3 百元以下罰金。